臺灣彰化地方法院刑事判決　　　　　　　　　　　　　九十一年度交易字第二九號
　　公　訴　人　臺灣彰化地方法院檢察署檢察官
　　被　　　告　甲○○
右列被告因過失傷害案件，經檢察官提起公訴（九十年度偵字第七五九八號），本院
判決如左：
    主      文
甲○○因過失傷害人，處有期徒刑月，如易科罰金，以佰元折算壹日。
    事      實
一、甲○○於民國九十年二月二十日下午四時許，駕駛車牌號碼ＰＦ─七三０八號自
    用小客車，沿彰化縣二林鎮○○路由西往東方向行駛，原應注意汽車行駛時，駕
    駛人應注意車前狀況，並隨時採取必要之安全措施，而依當時情形，又無不能注
    意之情事，竟疏於注意，於行經斗苑路與原竹路交岔路口附近時，適乙○騎乘車
    牌號碼ＫＰＦ─八二五號重型機車沿同路段同向行駛至上開交岔路口，甲○○因
    疏未注意車前狀況，所駕駛之自用小客車因此由後擦撞乙○所騎機車之左後方行
    李架，致乙○人、車倒地，乙○因此受有左側脛腓骨骨折之傷害。
二、案經被害人乙○訴由彰化縣警察局二林分局報請臺灣彰化地方法院檢察署檢察官
    偵查起訴。
    理    由
一、訊據被告甲○○固坦承於右揭時、地發生車禍，致被害人乙○受傷，惟矢口否認
    有何過失，辯稱：是被害人乙○騎機車要左轉，沒有看後面是否有來車，而且被
    害人騎機車重心不穩，要左轉時順勢倒下，撞到伊之自小客車之右前方向燈，伊
    並沒有撞被害人云云。
二、經查，右揭事實業據告訴人乙○指訴綦詳，並有道路交通事故調查報告表、財團
    法人彰化基督教醫院二林分院於九十年六月十一日、九十年八月二十七日出具之
    診斷證明書、診斷書傷病項目說明書、財團法人彰化基督教醫院二林分院九十年
    十二月十六日彰基二字第九０一二０九號函各一件及照片附卷可資佐證，又被告
    指稱告訴人騎機車要左轉，沒有看後面是否有來車始發生本件車禍，惟本件因發
    生車禍後未即報警處理，現場狀況被破壞，且依被告所指之雙方撞擊點，並無法
    看出告訴人有欲左轉之跡象，此外復無其他具體事證足認被告所言為實在，自難
    認定本件車禍係告訴人欲左轉未注意後方來車所致。按汽車行駛時，駕駛人應注
    意車前狀況，並隨時採取必要之安全措施，道路交通安全規則第九十四條第三項
    定有明文。本件告訴人駕駛重機車在前直行，被後方來車擦碰難予防範，被告駕
    車自應注意車前狀況，且依當時路況，並無不能注意之情形，竟疏未注意車前狀
    況，並隨時採取必要之安全措施，始由後擦碰前行機車，以致肇事，被告之行為
    自有過失，且被告之過失行為與告訴人所受之左側脛腓骨骨折傷害間，具有相當
    因果關係。另告訴人雖稱其因本件車禍之傷害致達重度傷害之程度，並提出診斷
    書及中華民國身心障礙手冊為證，惟依財團法人彰化基督教醫院二林分院九十年
    十二月十六日彰基二字第九０一二０九號函覆結果為九十年六月十一日彰衛院字
    第一三四號診斷書所載之診斷乙○（一）左側脛腓骨骨折為九十年二月二十日發
    生車禍之傷害，與診斷書所載（二）頸椎退化併神經病變、（三）陳舊性腦外傷
    併右側額葉、顳葉腦組織軟化、（四）糖尿病並無直接或間接因果關係，是以告
    訴人縱已達重傷之程度，然並無證據證明與本件車禍有因果關係，併此敘明。
    綜上所述，被告所辯顯係事後卸責之詞，不足採信，本件事證已臻明確，被告犯
    行堪予認定。
三、被告因過失肇事致人受傷，核其所為係犯刑法第二百八十四條第一項前段過失傷
    害罪。爰審酌被告犯罪之方法、手段、所生危害及被告肇事後之態度等一切情狀
    ，量處如主文所示之刑，並諭知易科罰金之折算標準。
據上論斷，應依刑事訴訟法第二百九十九條第一項前段，刑法第二百八十四條第一項
前段、第四十一條第一項前段，罰金罰鍰提高標準條例第一條前段、第二條，判決如
主文。
中      華      民      國    九十一    年      六      月     十一     日
                                    臺灣彰化地方法院交通法庭
                                        法      官  石  馨  文
右正本證明與原本無異。
如不服本判決應於判決送達後十日內向本院提出上訴狀( 須附繕本 )。
告訴人或被害人對於判決如有不服具備理由請求檢察官上訴者，其上訴期間之計算係
以檢察官收受判決正本之日期為準。
                                        法院書記官  呂  雅  惠
中      華      民      國    九十一    年      六      月     十一     日
附錄法條
刑法第二百八十四條
因過失傷害人者，處六月以下有期徒刑、拘役或五百元以下罰金。致重傷者，處一年
以下有期徒刑、拘役或五百元以下罰金。
從事業務之人，因業務之過失傷害人者，處一年以下有期徒刑、拘役或一千元以下罰
金。致重傷者，處三年以下有期徒刑、拘役或二千元以下罰金。
